最高法院刑事判決　　　　　　九十六年度台上字第六一九０號
上　訴　人　甲○○
　　　　　　　　　　號3樓之3
上列上訴人因違反毒品危害防制條例案件，不服台灣高等法院台
中分院中華民國九十四年九月一日第二審判決（九十四年度上訴
字第一二八八號，起訴案號：台灣台中地方法院檢察署九十四年
度毒偵字第一四九三號），提起上訴，本院判決如下：
    主  文
上訴駁回。
    理  由
一關於施用第一級毒品部分
按刑事訴訟法第三百七十七條規定，上訴於第三審法院，非以判
決違背法令為理由，不得為之。是提起第三審上訴，應以原判決
違背法令為理由，係屬法定要件。如果上訴理由狀並未依據卷內
訴訟資料，具體指摘原判決不適用何種法則或如何適用不當，或
所指摘原判決違法情事，顯與法律規定得為第三審上訴理由之違
法情形，不相適合時，均應認其上訴為違背法律上之程式，予以
駁回。本件上訴意旨略稱：上訴人甲○○已供出販賣毒品之人係
綽號「阿德」之林昆德，原判決未依毒品危害防制條例第十七條
規定減輕其刑，即有違誤等語。
惟查：本件原判決維持第一審關於論處上訴人以連續施用第一級
毒品，累犯罪刑，駁回上訴人此部分在第二審之上訴，係依憑上
訴人對於其自民國九十三年十月初某日起至同年十二月十九日止
，連續在台中縣豐原市○○街九十二巷八十一弄二十四號三樓之
三住處，施用第一級毒品海洛因之事實，供認不諱。而其遭警查
獲當日採其尿液經送驗結果，確呈嗎啡陽性反應，有詮昕科技股
份有限公司出具之濫用藥物尿液檢驗報告一紙附卷可稽，為其論
罪之基礎。並說明林昆德係於九十三年十二月二十日經警查獲販
賣毒品，嗣依其販賣對象資料始查獲上訴人施用毒品犯行，上訴
人所辯：係伊供出販賣毒品之林昆德，應依毒品危害防制條例第
十七條規定減輕其刑云云，尚有誤會。上訴意旨所陳，顯與法律
規定得為第三審上訴理由之違法情形，不相適合。其此部分上訴
違背法律上之程式，應予駁回。又上訴人行為後，刑法第四十七
條累犯構成要件已有變更，第五十六條連續犯已刪除，原判決雖
未及比較，惟不影響判決結果，附此敘明。
二關於施用第二級毒品部分
按刑事訴訟法第三百七十六條所列各罪之案件，經第二審判決者
，不得上訴於第三審法院，為該法條所明定。本件上訴人因施用
第二級毒品案件，原審係依毒品危害防制條例第十條第二項論處
罪刑，核屬刑事訴訟法第三百七十六條第一款之案件。依首開說
明，既經第二審判決，自不得上訴於第三審法院，上訴人猶對此
部分提起上訴，顯為法所不許，應予駁回。
據上論結，應依刑事訴訟法第三百九十五條前段，判決如主文。
中　　華　　民　　國　九十六　年　 十一 　月　 十五 　日
                      最高法院刑事第六庭
                          審判長法官  呂　潮　澤
                                法官  吳　昆　仁
                                法官  孫　增　同
                                法官  吳　　　燦
                                法官  李　英　勇
      本件正本證明與原本無異
                                      書  記  官
中　　華　　民　　國　九十六　年　 十一 　月　 十九 　日
                                                      Ｑ
